最高法院民事裁定                              九十一年度台上字第一○五一號
    上  訴  人  乙○○
                甲○○
    共      同
    訴訟代理人  王國論律師
                康進益律師
    被 上訴 人  丙○○
    訴訟代理人  曾清水律師
右當事人間請求履行和解契約事件，上訴人對於中華民國八十九年八月二十四日台灣
高等法院高雄分院第二審判決（八十九年度上字第七九號），提起上訴，本院裁定如
左：
    主  文
上訴駁回。
第三審訴訟費用由上訴人負擔。
    理  由
按對於第二審判決提起上訴，非以其違背法令為理由，不得為之。又提起上訴，上訴
狀內應記載上訴理由，表明原判決所違背之法令及其具體內容，暨依訴訟資料合於該
違背法令之具體事實。民事訴訟法第四百六十七條、第四百七十條第二項定有明文。
而依同法第四百六十八條規定，判決不適用法規或適用不當者，為違背法令；依同法
第四百六十九條規定，判決有該條所列各款情形之一者，為當然違背法令。是當事人
提起上訴，如依民事訴訟法第四百六十八條規定，以第二審判決有不適用法規或適用
法規不當為理由時，其上訴狀或理由書應表明該判決所違背之法令條項，或有關判例
、解釋字號，或成文法以外之習慣或法理等及其具體內容，暨係依若何之訴訟資料合
於該違背法令之具體事實。如以民事訴訟法第四百六十九條所列各款情形為理由時，
其上訴狀或理由書應表明該判決有合於各該條款規定情形之具體內容，及係依若何之
訴訟資料合於該違背法令之具體事實。上訴狀或理由書如未依上述方法表明，或其所
表明者，顯與上開法條規定不合時，即難認為已合法表明上訴理由，其上訴自非合法
。本件上訴人對於第二審判決提起上訴，雖以該判決違背法令為由，惟核其上訴理由
狀所載內容，係就原審取捨證據、認定事實之職權行使，及依職權解釋契約，指摘其
為不當，並就原審已論斷者，泛言未論斷，而未表明該判決所違背之法令及其具體內
容，暨依訴訟資料合於該違背法令之具體事實，難認其已合法表明上訴理由。依首揭
說明，應認其上訴為不合法。至於上訴人上訴本院始主張：先前甲○○簽給被上訴人
之支票金額共有新台幣五百八十萬元，而非五百二十萬元等語，係屬新攻擊方法，依
民事訴訟法第四百七十六條第一項規定之反面解釋，本院不得予以斟酌，併予明。
據上論結，本件上訴為不合法。依民事訴訟法第四百八十一條、第四百四十四條第一
項、第九十五條、第七十八條，裁定如主文。
中      華      民      國    九十一    年      五      月    三十一    日
                              最高法院民事第六庭
                                  審判長法官  吳  正  一
                                        法官  劉  福  來
                                        法官  鄭  玉  山
                                        法官  黃  義  豐
                                        法官  顏  南  全
      右正本證明與原本無異
                                              書  記  官
中      華      民      國    九十一    年      六      月     十八     日
